【裁判字號】    92,易,1479
【裁判日期】    921110
【裁判案由】    賭博
【裁判全文】
臺灣臺北地方法院刑事判決                        九十二年度易字第一四七九號
    公  訴  人  臺灣臺北地方法院檢察署檢察官
    被      告  乙○○  男  三.
右列被告因賭博案件，經檢察官提起公訴（九十二年度偵字第一二九七六號），於本
院準備程序進行中，被告先就被訴事實為有罪之陳述，經裁定行簡式審判程序，判決
如左：
    主  文
乙○○共同連續意圖營利，聚眾賭博，累犯，處有期徒刑拾月。扣案之麻將牌副、
筒子肆拾個、骰子捌拾顆、監視器螢幕電眼貳組、對講機貳臺、帳單壹張、抽頭金新
臺幣陸萬仟貳佰元均沒收。
    事  實
一、乙○○曾因賭博案件，經臺灣高等法院判處有期徒刑八月，併科罰金銀元三萬元
    確定，於民國八十九年三月十三日縮刑期滿執行完畢，詎仍不知悔改，自九十二
    年五月二十七日起，以日薪新臺幣（下同）三千元之代價，受僱於戊○○（業經
    本院判處有期徒刑十月，緩刑三年確定）擔任賭場之現場工作人員，戊○○並以
    同上之酬勞僱用甲○○（俟到案後審結）擔任賭場之把風工作，僱用丁○○（業
    經本院判處有期徒刑陸月確定）擔任賭場之記帳會計工作，僱用丙○○（業經本
    院判處有期徒刑五月確定）擔任賭場之現場工作人員；渠五人即共同基於意圖營
    利供給賭博場所並聚眾賭博之概括犯意聯絡，連續提供上開房屋作為賭博場所，
    聚集不特定之人賭博財物。渠等賭博之方法係以麻將筒子等為賭具，由賭客輪流
    作莊，參賭之人在一千元以上隨意下注金額後，擲骰子比點數大小以定輸贏；賭
    客每下注一千元，戊○○可從中抽取四十元之抽頭金。嗣於同年月二十九日上午
    十時許，適有賭客許崇燐、王成太、李得安、吳仁榮、湯仁華、黃清雄、謝立維
    、黃錦源、李炎章、王俞博、李建福、劉峰源、白世明、林明傑、許致祥、高啟
    仁、林志賢、邵柏傑、黃宏凱、劉桂鈴、蔡淵棠、賴志軍、林文章、林素雲、林
    錦嬅、簡秀鳳、林素珠、陳波子、吳淑娟、鄒玉蓮、廖珠銘、林建男等人在上址
    以前開方法賭博財物時，為警當場查獲，並扣得抽頭金六萬三千二百元、麻將牌
    三副、筒子四十個、骰子八十顆、監視器螢幕電眼二組、對講機二臺、帳單一張
    ，及賭資一百四十一萬五千一百元。
二、案經臺北市政府警察局中山分局移送臺灣臺北地方法院檢察署檢察官偵查起訴，
    於本院準備程序進行中，被告先就被訴事實為有罪之陳述，經裁定行簡式審判程
    序。
    理  由
一、右揭事實，業據被告乙○○於本院審理時自白不諱，核與共同被告戊○○、丁○○、丙○○、甲○○在警、偵訊之供述相符，復經證人即賭客許崇燐、王成太、
    李得安、吳仁榮、湯仁華、黃清雄、謝立維、黃錦源、李炎章、王俞博、李建福
    、劉峰源、白世明、林明傑、許致祥、高啟仁、林志賢、邵柏傑、黃宏凱、劉桂
    鈴、蔡淵棠、賴志軍、林文章、林素雲、林錦嬅、簡秀鳳、林素珠、陳波子、吳
    淑娟、鄒玉蓮、廖珠銘、林建男等人在警訊中證述屬實。此外，又有扣案之抽頭
    金六萬三千二百元、麻將牌三副、筒子四十個、骰子八十顆、監視器螢幕電眼二
    組、對講機二臺、帳單一張，及賭資一百四十一萬五千一百元可資佐證，本件事
    證明確，被告等犯行洵堪認定，應依法論科。
二、核被告乙○○所為，係犯刑法第二百六十八條之意圖營利供給賭博場所罪及意圖
    營利聚眾賭博罪。其與共同被告戊○○、丁○○、丙○○、甲○○間，有犯意聯
    絡及行為分擔，為共同正犯。又被告乙○○以一行為同時觸犯上開二罪名，為想
    像競合犯，應依刑法第五十五條之規定，從情節較重之意圖營利聚眾賭博罪處斷
    。又其先後多次犯行，時間緊接，犯罪構成要件相同，顯均係基於概括之犯意反
    覆為之，應依連續犯之規定論以一罪，並依法加重其刑。公訴人雖未引用刑法第
    二百六十八條前段之意圖營利供給賭博場所罪名，惟於事實欄已明確記載該部分
    事實，本院自應加以審理。被告乙○○曾因賭博案件，經臺灣高等法院判處有期
    徒刑八月，併科罰金銀元三萬元確定，於八十九年三月十三日縮刑期滿執行完畢
    ，此有臺灣高等法院被告全國前案紀錄表一份在卷可按，於五年以內再犯本件最
    重本刑為有期徒刑以上之罪，為累犯，應依刑法第四十七條之規定，遞加重其刑
    。爰審酌被告乙○○犯後雖坦承犯行，惟曾有賭博前科，仍未知悔悟，再為本件
    犯行，及其犯罪動機、目的、手段、所生危害、犯罪期間長短等一切情狀，量處
    如主文所示之刑。扣案之麻將牌三副、筒子四十個、骰子八十顆、監視器螢幕電
    眼二組、對講機二臺、帳單一張，均為被告戊○○所有供被告戊○○、丁○○、
    丙○○、甲○○、乙○○等共犯聚眾賭博所用之物，抽頭金六萬三千二百元為被
    告戊○○所有因被告戊○○、丁○○、丙○○、甲○○、乙○○等共犯聚眾賭博
    罪所得之物，分別應依刑法第三十八條第一項第二、三款宣告沒收。另賭資一百
    四十一萬五千一百元，應另由本院臺北簡易庭依法處理，爰不予宣告沒收，併此
    敘明。
據上論斷，應依刑事訴訟法第二百七十三條之一、第二百九十九條第一項前段，刑法
第二十八條、第五十六條、第二百六十八條、第五十五條、第四十七條、第三十八條
第一項第二款、第三款，罰金罰鍰提高標準條例第一條前段，判決如主文。
本案經檢察官楊朝森到庭執行職務
中      華      民      國    九十二    年     十一     月      十      日
                                      臺灣臺北地方法院刑事第三庭
                                          法  官 歐陽漢菁
右正本證明與原本無異。
如不服本判決，應於判決送達後十日內，向本院提出上訴狀。
                                          書記官 沈 芳 君
中      華      民      國    九十二    年     十一     月      十      日
附錄本案論罪科刑法條全文
中華民國刑法第二百六十八條
意圖營利，供給賭博場所或聚眾賭博者，處三年以下有期徒刑，得併科三千元以下罰
金。


司法院資訊處製作；財團法人民間司法改革基金會備份。
